Inventaris van de archieven van de Arrondissementsrechtbank te Rotterdam, (1901) 1940-1949 (1970); Raad van Beroep Sociale Verzekeringen, 1940-1949 (1956) en Ambtenarengerecht, 1940-1949 (1956)
Nationaal Archief, Den Haag
De Ongevallenwet van 1901 is de eerste sociale verzekeringswet in Nederland. Deze wet bepaalt in art. 75 dat er raden van beroep in het leven moeten worden geroepen zodat duidelijk is op welke wijze bezwaren tegen genomen beslissingen behoren te worden behandeld. De beroepswet 1902 geeft uitvoering aan deze bepaling. Tot 1917 bestaan er 16 Raden van Beroep verspreid over de provincies; hierna wordt dit aantal omwille van efficiency teruggebracht tot 7. Er staat een beroepsmogelijkheid open op beslissingen van de Raad van Beroep bij de Centrale Raad van Beroep. Dit college is gevestigd in Utrecht.
De Raad van Beroep wordt voorgezeten door een juridisch geschoolde voorzitter en vier leden die de werkgevers en werknemer vertegenwoordigen. Met de toename van het aantal sociale verzekeringen in Nederland neemt het werkterrein van Raad van Beroep evenredig toe.
De ambtenarenwet van 1929, die pas in 1933 in werking treedt, maakt het voor ambtenaren mogelijk klachten voor te leggen aan een rechter. Tussen de overheid en de ambtenaar bestaat immers geen privaatrechtelijke overeenkomst maar een publiekrechtelijke rechtsbetrekking. Het ambtenarenrecht is nauw verbonden met de Raad van Beroep. De Beroepswet 1902 heeft model gestaan voor de organisatie en samenstelling van ambtenarengerechten. Beide colleges delen dezelfde voorzitter; de leden van het ambtenarengerecht zijn anders dan bij de Raad van Beroep van ambtenaren (of dit recentelijk geweest).
In 1992 worden de Raden van beroep ambtenarengerechten opgenomen in de organisatie van de arrondissementsrechtbank en worden de zaken behandeld door de nieuw opgerichte sector Bestuursrecht. In Rotterdam is in de periode van oprichting in 1903 tot 1992 een Raad van Beroep en ambtenarengerechten gevestigd geweest.
Geschiedenis van het archiefbeheer
a. Huisvesting
Het tienjarenblok 1940-1949 is tot 1996 ondergebracht geweest in het archief van de rechtbank Rotterdam aan de Noordsingel 113-117 te Rotterdam. Daarna is het bestand met de overige archiefbestanden verhuisd naar het nieuwe onderkomen van de gerechtelijke diensten (rechtbank, kantongerecht en openbaar ministerie) aan het Wilhelminaplein 100-125 op de Kop van Zuid in Rotterdam. Het depot aan de Noordsingel werd met de nieuwbouw van het toenmalige Paleis van Justitie in 1900 in gebruik genomen. Het bestond uit twee verdiepingen en een beschikbare ruimte van 5040 strekkende meters. Aanvankelijk voldeed dit gebouw aan de inrichtingseisen voor archieven (brandvrije berging, speciaal ingericht bewaarplaats uitsluitend uit steen en ijzer). Door de tand des tijd zijn scheuren ontstaan aan het gebouw en de vele ventilatiekieren onder ramen maken het onmogelijk om de temperatuur op peil te houden.
Op 1 mei 1940 werd door bombardementen op Rotterdam een gedeelte van het depot vernietigd (ook archiefmateriaal). Naderhand vond herstel van dit gedeelte plaats. Het depot aan het Wilhelminaplein is moderner qua bouw en inrichting en voldoet veel beter aan de eisen die door de wet aan een archiefruimte gesteld worden. De temperatuur is constant(er) en de ruimte wordt regelmatig schoongemaakt. De beschikbare kastruimte bedraagt zo'n 12 kilometer. De archieven zijn verpakt in zogenaamde Amsterdamse archiefdozen.
b. Archiefvorming
De griffier was verantwoordelijk voor de archiefvorming bij de rechtbank.
De stukken behorend tot een zaak werden bij binnenkomst van een rolnummer, rekestnummer of volgnummer voorzien. De ordening was hierna chronologisch per serie, of bestand. De series werden hoofdzakelijk per dienstonderdeel bijeengehouden. De toen bestaande afdelingen waren de strafgriffie, civiele griffie en de secretariaten van de president en griffier.
De verwerving van het archief
Overbrenging van een overheidsarchief
Inhoud en structuur van het archief
Selectie en vernietiging
Verantwoording bij de eerste bewerking van 1992.
Vooraf aan de beschrijving vond vernietiging (schoning) plaats ingevolge de geldende vernietigingslijst van 11 maart 1991 ( H.D.O.R.R. nr. 47639/891). Zodoende werden een aantal dossiers (straf- en burgerlijke zaken) vernietigd. Ingevolge circulaire d.d. 17-2-1975 nr. F 73 werden tevens de stukken betreffend gratis-admissierekesten vernietigd.
Aangezien reeds eerder schoning had plaatsgehad van bestanden genoemd onder straf en burgerlijke zaken werd het onderhavige blok van 160 strekkende meters naar slechts 140 teruggebracht.
Ordening van het archief
Hoe vindt u stukken?
Belangrijk is de kennis van de administratieve en juridische procedures, alsmede kennis van het recht. Dit om te kunnen doordringen tot het archief. Ook het door de juristen gebezigd vakjargon is van belang. (zie bijlage 5a) In de bestanden rekesten, door de administratieve rode en blauwe rekesten genoemd, naar het rode of blauwe etiket op de doos waarin zij zijn opgeborgen, bevinden zich hoofdzakelijk extrajudiciële zaken. Alle burgerlijke zaken werden voorheen door een afdeling behandeld n.l. de civiele afdeling.
Het onderscheid bij de administratie van de rechtbank was er een van hoofdzakelijk burgerlijke of strafrechtelijke aard.
De rekesten en rolzaken, alsmede gedeponeerde stukken werden bij ontvangst bij de administratie ingeschreven in registers, rolboeken of kaarten. Ook werden ingangssystemen aangelegd.
Het systeem van opsporen van bescheiden (zaken e.d.) is als volgt:
bekend dient te zijn:
namen der partijen
rolnummer/jaar
requestnummer/jaar
zittingsdatum/jaar
Aan de hand hiervan kan direct of middels een ingang het desbetreffende stuk gevonden worden.
Op de series in dit archiefblok zijn toegangen aangelegd namenlijk kaarten op naam, klappers, registers. Deze toegangen zijn geplaatst aan het begin van de rubriek en hebben betrekking op alle inventarisnummers geplaatst in deze rubriek tenzij anders aangegeven.
De opzet van het tienjaren blok is van algemeen naar bijzonder. Stukken van algemene aard bestaan hoofdzakelijk uit series correspondentie die door de rechtbank, de president en de griffier zijn gevormd en hebben een meer algemene strekking zoals de organisatie en het functioneren van de dienst.
Bij de stukken betreffende afzonderlijke onderwerpen is onderscheid gemaakt in Rechtspraak en Buitengerechtelijke zaken. Rechtspraak is weer onderverdeeld in straf en burgerlijke rechtspraak. Het onderscheid in zaken in eerste aanleg en beroepszaken van de kantonrechter is niet terug te vinden, omdat bij de rechtbank alle te behandelen zaken naar tijdstip van binnenkomst van een rolnummer werden voorzien, waarbij geen rekening werd gehouden met voornoemd onderscheid.
Tot slot zij vermeld dat de beschikkingen, waarbij toestemming wordt verleend om echtscheiding te mogen aanvragen apart van de echtscheidingprocedure (civiele procedure) werden opgeborgen. Ook is dit het geval bij de rogatoire commissies.
Aanwijzingen voor de gebruiker
Openbaarheidsbeperkingen
Deels openbaar, deels beperkt openbaar (B).
Materiële beperkingen
Het archief kent geen beperkingen voor het raadplegen van stukken als gevolg van slechte materiële staat
Aanvraaginstructie
Openbare archiefstukken kunnen online worden aangevraagd en gereserveerd. U kunt dit ook via de terminals in de studiezaal van het Nationaal Archief doen. Om te kunnen reserveren dient u de volgende stappen te volgen:
U maakt een profiel aan op www.gahetna.nl, en logt vervolgens in
Via de archiefinventaris (alleen de beschrijvingen met rode nummers) selecteert u het gewenste archiefstuk door op de knop 'Reserveren' te klikken
In het volgende scherm geeft u aan op welke dag u het archiefstuk wilt inzien
Indien u zich bevindt in de studiezaal en een tafelnummer heeft ontvangen kunt u dit nummer vermelden. Als u geen tafelnummer heeft kunt u tafelnummer 777 laten staan
Vervolgens bevestigt u uw reservering door deze te versturen.
Verwant materiaal
Beschikbaarheid van kopieën
Inventarisnummers van dit archief zijn niet in kopievorm beschikbaar
Bijlagen
Overzicht van geraadpleegde bronnen
Achter de Molen, A. Inventaris van het Archief arrondissementrechtbank te Zwolle 1940-1949 (Zwolle).
Algra N.E. Inleiding tot het nederlandse privaatrecht (Doorn 1968).
Algra N.E. Gokkel, H.R.W. Fockema Andreae's rechtsgeleerd handwoordenboek (Alphen aan de Rijn 1977).
Belifante A.D. In plaats van Bijltjesdag. De geschiedenis van de Bijzondere rechtspleging na de tweede wereldoorlog (Assen 1978).
Everts-Crince le Roy, A.M.C. e.a. Inventaris van het Archieven van de arrondissementrechtbank 1838-1959, het parket van de officier van justitie 1845-1959, de ambtenaar van het openbaar ministerie 1857-1897, de kamer van toezicht op notarissen en kandidaat-notarissen 1935-1971 te Almelo (Zwolle 1993-1996).
Faber, W. 90 jaren in beroep. Geschiedenis van de raden beroep en de ambtenarengerechten (Zwolle 1992).
Franken, H. Inleiden tot de rechtswetenschap (Arnhem 1987).
Fruin, J.A. Bewerkt door Bink, N.J. De nederlandsche wetboek (Den Haag 1940).
Gemeentearchief Rotterdam. Ach Lieve Tijd, Zeven eeuwen Rotterdam. De Rotterdammers en hun recht en orde (Zwolle 1990).
Gessel, A, Ketelaar F.C.J., Teuling, A.J.M. den. Archiefbeheer in de praktijk (Alphen aan de Rijn 1986).
Huijbrecht, C.R. (e.d.) Werkboek inventarisatie rechtelijke archieven 1838-1939 (Den Haag 1989).
Komen, A. Juridisch zakboek (Deventer 1981).
Lexicon van Nederlandse Archiefterminologie (Den Haag 1983).
Maanen, R.H.C. van. Inventaris van het archief van de arrondissementrechtbank te Rotterdam (1857) 1931 - 1939 (1942) (Den Haag 1985).
Meerendonk, H.J. van. Handleiding voor selectie en vernietiging van archiefbescheiden (Den Haag 1985).
Mulder, J.W. Geschiedenis van de Rechtbank te Rotterdam (Rotterdam 1900).
Verklarende woordenlijst
A
Admissie (gratis)
pro deo procedure, toevoeging en kosteloze rechtsbijstand
Advocaat
raadsman in strafzaken
Akte
geschrift opgemaakt tot bewijs van een rechtshandeling; ondertekend geschrift bestemd om als bewijs te dienen
Appel
beroep
Appellabiliteit
vatbaarheid voor hoger beroep (appel)
Astreinte
dwangsom
Audientieblad
het proces-verbaal, verslag van een terechtzitting door de griffier opgesteld en door de voorzitter der kamer ondertekend
B
Beneficiaire aanvaarding
slechts in aanmerking willen komen voor het eventueel batig saldo van een nalatenschap, zonder aansprakelijk te zijn voor de schulden
C
Civiel
burgergelijk.
Comparitie
verschijning van partijen in persoon voor de rechter.
Curatele
verzorging van de persoon en het bewind over de goederen van de meerderjarige (curandus)
D
Dagvaarding
mededeling (schriftelijk, eventueel ook mondeling) aan een gedaagde of verdachte, getuige of deskundige, dat hij/zij op een bepaald tijdstip voor de rechter dient te verschijnen, onder vermelding van hetgeen aldaar van hem zal worden en door wie
Defaut
verstek
Depot / deponeren
bewaargeving, inbewaringgeving
Dispensatie
ontheffing voor uitzonderingsgevallen van wets-, wettelijke en kerkelijke bepalingen
Domicilie
wettelijke woonplaats
Dossier
archiefbescheiden betrekking hebbende op een zaak, bij elkaar opgeborgen in een verpakking
E
Edictaal
openbaar
Enquête
gerechtelijke onderzoek, getuigenverhoor in burgerlijke zaken
Executie
tenuitvoerlegging van vonnissen en akten in burgerlijke zaken
Exhibiteren
overleggen, vertonen van akten, geschriften in rechte bij wetgevende instanties
Expeditie
voor partijen bestemd exemplaar (afschrift van een akte, speciaal van een vonnis of arrest)
Extrajudicieel
buitengerechtelijk, oneigenlijke rechtspraak
G
Genoegzaamheid
stukken overlegd voldoende naar vorm en inhoud van de stukken vereist voor enige rechts- of bestuurshandeling
Gerechtelijke plaatsopneming
bezichtiging en plaatsopneming (decente); in strafzaken schouw
Griffie
secretariaat van rechtelijke, wetgevende en andere staatscollege
Griffier
secretaris van de rechtsprekende organen
Griffierechten
leges ten behoeven van de Staat voor de verrichtingen van de griffier van een rechtelijke instelling ten dienste van partijen in burgerlijke zaken
Gijzeling
inbewaringstelling van een persoon op verzoek van een schuldeiser
I
Interlocutoir
bepaalde vorm van tussenvonnis
Indemniteit
schadeloosstelling
K
Kinderrechter
enkelvoudige kamer bij elke arrondissementsrechtbank aangewezen voor behandeling van burgerlijke kinderzaken, tevens belast met de behandeling van kinderstrafzaken
Kortgeding
behandeling voor de president van de arrondissementsrechtbank van zaken waaruit hoofde van onverwijlde spoed een onmiddellijke en voorlopige voorziening wordt vereist
M
Meervoudige kamer
uit meer dan één lid bestaande kamer van een gerecht
P
Persona miserabilis
natuurlijke of rechtspersoon die onder bijzondere bescherming van de overheid staat en van wie zaken bij behandeling in rechte bijzondere waarborg krijgen
Placet
opgave van een aanhangig te maken burgerlijke zaak met verzoek "dat het 't gerecht behage" de zaak op rol te plaatsen
Pleidooi
verweer van de advocaat of procureur
Politierechter
enkelvoudige kamer bij arrondissementsrechtbank, aangewezen voor de vereenvoudigde behandeling van een eenvoudige zaken
Processtukken (civiele procedure)
de door partijen ingediende stukken, niet de van rechtswege opgemaakte stukken als b.v. processen-verbaal, minuutuitspraken e.d.
Procureur
vertegenwoordiger van partijen in burgerlijke rechtszaken, uitsluitend in het arrondissement waarin hij/zij is ingeschreven
Pro deo
kosteloos, gratis
R
Rauwelijks dagvaarden
zonder voorbereiding zonder gebruikmaking van een regelmatig voorgeschreven rechtsgang
Rangregeling
gerechtelijk door, of onder toezicht van de rechter opgemaakte regeling aangaande de voldoening van bevoorrechte en niet bevoorrechte vorderingen naar volgorde(rang)
Rekest
verzoekschrift
Repertorium of repertoire
tijdrekenkundige lijst van door een notaris verleden akten, hiervan wordt jaarlijks een kopie overgebracht naar de rechtbank
Requisitoirs
vordering van het Openbaar Ministerie in een bepaalde zaak
Rogatoire commissie
verhoor van getuige, op verzoek door een andere rechter dan degene voor wie het betrokken geding hangende is
Rol(boek)
het register van behandelde zaken dat bij elk gerecht door de griffier wordt gehouden; waarop de aangebrachte zaken naar tijdsorde worden geboekt en aantekening wordt gehouden van hetgeen er voorvalt
S
Scheiding van tafel en bed
als enige grond geldt hiervoor duurzame ontwrichting van het huwelijk. Door de scheiding van tafel en bed wordt het huwelijk niet ontbonden, maar wordt de echtelijke verplichting tot samenwonen opgeheven
Sursaéance van betaling
opschorting van betaling door de rechter toegekend om deze in de gelegenheid te stellen orde op zaken te stellen
T
Tableau
tabel, lijst bijgehouden door de griffier van een rechtbank, van de advocaten die aldaar staan ingeschreven
U
Unus judex
alleensprekende rechter bij een college dat in de regel collegiale rechtspraak uitoefent
V
Vakantie kamer
de kamer van een rechtscollege, aangewezen voor de behandeling van zaken gedurende de gerechtelijke vakantie (juli en augustus)
Valetudinaire enquête
voorlopige getuigenverhoor door de rechter op verzoek van de belanghebbende voordat een regelmatig getuigenverhoor kan plaats hebben, omdat gevaar bestaat dat dit bewijsmateriaal verloren zou gaan
Verstek
het niet verschijnen op de terechtzitting van de verdachte
Verzet
rechtsmiddel tegen een uitspraak of beschikking die door de rechtsprekende instanties niet op tegenspraak is genomen of gegeven
Beschrijving van de series en archiefbestanddelen
- De archieven van de Arrondissementsrechtbank te Rotterdam, (1860) 1940 - 1949 (1959), I
  - Stukken van algemene aard, A
    - Ingekomen en minuten van uitgaande brieven, ontvangen en opgemaakt door de president, 1939-1950; 1-4; 4 pakken
      - van de officier van justitie 1939-1949, 1
        Openbaarheid beperkt tot 01-01-2025
      - van en aan de minister van justitie 1940-1945, 2
        Openbaarheid beperkt tot 01-01-2021
      - van en aan derden 1941-1945, 3
      - van en aan de landsrechter te Batavia 1946-1950, 4
        Openbaarheid beperkt tot 01-01-2026
    - Reglement van orde voor de arrondissementsrechtbank Rotterdam en Bijzonder Reglement ter nadere vaststelling van de dagen waarop de terechtzittingen van de arrondissementsrechtbank worden gehouden, 1938-1955; 5; 1 omslag
      Openbaarheid beperkt tot 01-01-2031
    - Register van benoemingen, ontslagen en overlijden van personeel der rechtelijke macht, deurwaarders commissarissen van politie en notarissen in het arrondissement, 1912-1956; 6; 1 deel
      Openbaarheid beperkt tot 01-01-2032
    - Stukken betreffende de benoeming, ontslag en vertrek van leden van de rechterlijke macht, 1901-1949; 7-11; 5 pakken
      - 1901-1909, 7
      - 1910-1919, 8
      - 1920-1929, 9
      - 1930-1939, 10
      - 1940-1949, 11
    - Stukken betreffende de benoeming van leden van de meervoudige kamer, 1938-1951; 12; 1 omslag
      Openbaarheid beperkt tot 01-01-2027
    - Stukken betreffende de benoeming van leden van de enkelvoudige kamer voor de behandeling van burgerlijke kinderzaken en kinderstrafzaken (kinderrechters), 1943-1949; 13; 1 omslag
    - Stukken betreffende de benoeming van politierechters, 1944-1951; 14; 1 omslag
  - Stukken betreffene afzonderlijke onderwerpen, B
    - Rechtspraak, 1
      - Strafzaken, a
        - Algemeen, i
          - Register van ingekomen en uitgaande stukken betreffende strafzaken, 1943-1948; 15; 1 deel
            Openbaarheid beperkt tot 01-01-2024
          - Weeklijstregister, register van aangebrachte strafzaken, 1949 (23 maart-1 augustus); 16; 1 deel
            "gemerkt "WL45"
        - Bijzonder, ii
          - Meervoudige kamer(s), 1)
            - Rolboeken van de strafkamer, 1947-1949; 17-19; 3 banden
              - 1947, 17
                Openbaarheid beperkt tot 01-01-2023
              - 1948, 18
              - 1949, 19
            - Rolregisters op strafzaken, 1941-1951; 20-22; 3 delen
              - 1941-1944 rolnummers: 767-917, 20
                Openbaarheid beperkt tot 01-01-2020
              - 1945-1948 rolnummers: 918-504, 21
              - 1948-1951 rolnummers: 505-141, 22
            - Klappers op de rolregisters, 1941-1948; 23-27; 5 delen
              met aantekening van S (= strafrechter), P (= politierechter) of K (=kinderrechter
              voor het jaar 1940, zie inventaris Archief van de arrondissementsrechtbank Rotterdam, 1838-1939, nummer toegang ##, inv.nr.763
              - 1941, 23
              - 1942-1943 september 22, 24
              - 1943-1945 september 23, 25
              - 1946, 26
                Openbaarheid beperkt tot 01-01-2022
              - 1947-1948, 27
            - Dossiers van zaken, waarbij een vrijheidsstraf of vrijheidsbenemende maatregel van langer dan een jaar is opgelegd, 1940-1949; 28-138; 111 pakken
              - 1940 rolnummers 65 - 198, 28
              - 1940 rolnummers 257 - 336, 29
              - 1940 rolnummers 349 - 378, 30
              - 1940 rolnummers 380 - 461, 31
              - 1940 rolnummers 462 - 520, 32
              - 1940 rolnummers 544 - 654, 33
              - 1940 rolnummers 670 - 683, 34
              - 1940 rolnummers 688 - 692, 35
              - 1940 rolnummers 707 - 775, 36
              - 1940 rolnummers 824 - 909., 37
              - 1941 rolnummers 8 - 119, 38
              - 1941 rolnummers 121 - 257, 39
              - 1941 rolnummers 343 - 433, 40
              - 1941 rolnummers 443 - 447, 41
              - 1941 rolnummers 453, 42
              - 1941 rolnummers 454 - 668, 43
              - 1941 rolnummers 701 - 709, 44
              - 1941 rolnummers 762 - 811, 45
              - 1941 rolnummers 824 - 867, 46
              - 1942 rolnummers 1 - 30, 47
              - 1942 rolnummers 37 - 65, 48
              - 1942 rolnummers 68 - 119, 49
              - 1942 rolnummers 122 - 145, 50
              - 1942 rolnummers 165 - 211, 51
              - 1942 rolnummers 215 - 233, 52
              - 1942 rolnummers 238 - 250, 53
              - 1942 rolnummers 254 - 278, 54
              - 1942 rolnummers 279 - 303, 55
              - 1942 rolnummers 305 - 346, 56
              - 1942 rolnummers 347 - 383, 57
              - 1942 rolnummers 390 - 414, 58
              - 1942 rolnummers 419 - 447, 59
              - 1942 rolnummers 459 - 489, 60
              - 1942 rolnummers 500 - 543, 61
              - 1942 rolnummers 548 - 573, 62
              - 1942 rolnummers 587 - 603, 63
              - 1942 rolnummers 610 - 636, 64
              - 1942 rolnummers 656 - 682, 65
              - 1942 rolnummers 683 - 726, 66
              - 1942 rolnummers 736 - 813, 67
              - 1942 rolnummers 825 - 914, 68
              - 1942 rolnummers 915 - 1016, 69
              - 1942 rolnummers 1025 - 1060, 70
              - 1942 rolnummers 1062 - 1088, 71
              - 1943 rolnummers 10 - 100, 72
              - 1943 rolnummers 110 - 146, 73
              - 1943 rolnummers 147 - 209, 74
              - 1943 rolnummers 216 - 396, 75
              - 1943 rolnummers 403 - 472, 76
              - 1943 rolnummers 497 - 560, 77
              - 1943 rolnummers 572 - 579, 78
              - 1943 rolnummers 603 - 712, 79
              - 1943 rolnummers 766, 80
              - 1943 rolnummers 777 - 898, 81
              - 1944 rolnummers 49 - 260, 82
              - 1944 rolnummers 296 - 382, 83
              - 1944 rolnummers 386 - 530, 84
              - 1944 rolnummers 627 - 858, 85
              - 1945 rolnummers 32 - 136, 86
              - 1945 rolnummers 161 - 469, 87
              - 1945 rolnummers 472 - 496, 88
              - 1945 rolnummers 511 - 575, 89
              - 1946 rolnummers 5 - 118, 90
              - 1946 rolnummers 119 - 190, 91
              - 1946 rolnummers 218 - 254, 92
              - 1946 rolnummers 257 - 297, 93
              - 1946 rolnummers 398 - 344, 94
              - 1946 rolnummers 348 - 360, 95
              - 1946 rolnummers 367 - 397, 96
              - 1946 rolnummers 399 - 444, 97
              - 1946 rolnummers 445 - 464, 98
              - 1946 rolnummers 468 - 482, 99
              - 1946 rolnummers 483 - 508, 100
              - 1946 rolnummers 510 - 538, 101
              - 1946 rolnummers 544 - 561, 102
              - 1946 rolnummers 567 - 648, 103
              - 1946 rolnummers 654 - 726, 104
              - 1946 rolnummers 728 - 810, 105
              - 1946 rolnummers 819 - 891, 106
              - 1946 rolnummers 911 - 932, 107
              - 1947 rolnummers 38 -85, 108
              - 1947 rolnummers 94 - 129, 109
              - 1947 rolnummers 141 - 253, 110
              - 1947 rolnummers 275 - 303, 111
              - 1947 rolnummers 332 - 351, 112
              - 1947 rolnummers 352 - 375, 113
              - 1947 rolnummers 377 - 400, 114
              - 1947 rolnummers 406 - 535, 115
              - 1947 rolnummers 544 - 596, 116
              - 1947 rolnummers 597 - 626, 117
              - 1947 rolnummers 627 - 636, 118
              - 1947 rolnummers 658 - 689, 119
              - 1947 rolnummers 703 - 771, 120
              - 1947 rolnummers 794 - 927, 121
              - 1947 rolnummers 949 - 959, 122
              - 1948 rolnummers 34 - 391, 123
              - 1948 rolnummers 395 - 426, 124
              - 1948 rolnummers 440 - 576, 125
              - 1948 rolnummers 577 - 637, 126
              - 1948 rolnummers 639 - 861, 127
              - 1948 rolnummers 862 - 907, 128
              - 1948 rolnummers 914 - 1139, 129
              - 1948 rolnummers 1140 - 1252, 130
              - 1949 rolnummers 143 - 279, 131
              - 1949 rolnummers 320 - 523, 132
              - 1949 rolnummers 539 - 578, 133
              - 1949 rolnummers 611 - 664, 134
              - 1949 rolnummers 666 - 755, 135
              - 1949 rolnummers 765 - 907, 136